# Mötesprotokoll (2025-03-12)

## Närvarande
Hannes

Nikki

Robin O

Emund

Tim

## Protokoll
Var och en svarar på frågorna nedan, 1 person antecknar

Vad gjorde du igår?

Vad ska du göra idag?

Finns det några hinder?

### Hannes
Igår satt han och gjorde färdigt css:en

Ska jobba på navigationsmenyn

Inga större problem

### Robin O
Satt med Tim för att få localStorage att fungera

Ska sitta tillsammans med Tim för att få det sista att fungera med knapparna på meny sidan med localStorage

Ingenting som han kommer på

### Nikki
Gjorde lite buggfixar

Jobba med Emund och ligger tillgänglig för hjälp

Ingenting större om inte de andra har krånglat till det

### Tim
Satt och gjorde färdigt kopplingen med kundvagnen till localStorage

Görra färdigt de sista med kopplingen

Han tror att han kommer att lösa det

### Emund
Gjorde en version 2 av det han tidigare gjort och la till lite kommentarer

Jobbar på filtret på meny sidan

Ingenting som han kommer på

### Övrigt
Nikki ligger primärt tillgänglig för hjälp under dagen
