# Mötesprotokoll (2025-03-17)

# Närvarande

Hannes

Nikki

Tim

Robin O

Emund

## Protokoll
- Vad gjorde du igår?
- Vad ska du göra idag?
- Finns det några hinder?

### Hannes
- Ska fixa minus knappen på menysidan så den subraherar korrekt
- Ingenting större, behöver vänta på Nikki för att göra stylingen

### Nikki
- Ska jobba på inloggning och registrering
- Ser inga förhinder just nu, hojtar till om så är fallet

### Tim
- Ska jobba på truckens plats i realtid
- Ser inga förhinder just nu, han tror att han fixar det

### Robin O
- Ska göra hoveroverlay på kundvagnen och kolla lite på localStorage för att spara ordrar
- Ser inga förhinder just nu

### Emund
- Ska jobba på lagrade ordrar som användare
- Förhinder att behöva vänta på Nikki

Övrigt:
- Alla kommer att hojta till på discord om man stötter på problem



